【裁判字號】    95,易,1133
【裁判日期】    951016
【裁判案由】    毒品危害防制條例
【裁判全文】
臺灣彰化地方法院刑事判決              95年度易字第1133號
公  訴  人  臺灣彰化地方法院檢察署檢察官
被      告  甲○○
上列被告因違反毒品危害防制條例案件，經檢察官提起公訴（95
年度毒偵字第3499號），本院合議庭裁定由受命法官獨任進行簡
式審判程序，茲判決如下：
    主  文
甲○○施用第二級毒品，累犯，處有期徒刑伍月，如易科罰金，
以新臺幣壹仟元折算壹日。
    犯罪事實
一、甲○○曾於民國93年間因施用第1 、2 級毒品案件，經本院
    於93年7 月28日以93年度訴字第759 號刑事判決分別判處有
    期徒刑10月、6 月，應執行有期徒刑1 年2 月確定後，經移
    送執行，於94年12月28日因縮短刑期假釋付保護管束，並於
    95年1 月10日保護管束期滿而視為執行完畢。其前於91年間
    因施用毒品案件，經本院以92年度毒聲字第260 號裁定送勒
    戒處所觀察、勒戒後，認無繼續施用毒品之傾向，並於92年
    3 月18日觀察勒戒執行完畢釋放，經臺灣彰化地方法院檢察
    署檢察官以91年度毒偵字第2266號為不起訴處分確定；復於
    92年間因施用毒品案件，經本院以92年度毒聲字第2029號裁
    定送勒戒處所觀察、勒戒後，認有繼續施用毒品之傾向，經
    本院以92年度毒聲字第2290號裁定令入戒治處所施以強制戒
    治，惟於93年1 月9 日施行之新修正毒品危害防制條例第35
    條第1 項規定，強制戒治中之案件，適用修正後之規定，故
    該強制戒治不能繼續執行，於93年1 月9 日釋放，並另由臺
    灣彰化地方法院檢察署檢察官以92年度戒執2 字第803 號法
    律修正行政報結，並未繼續執行強制戒治。詎其不知悔改，
    明知甲基安非他命業經公告為毒品危害防制條例第2 條第2
    項所列管之第2 級毒品，不得非法持有、施用，復基於施用
    第2 級毒品甲基安非他命之犯意，於92年3 月18日觀察勒戒
    執行完畢釋放後5 年內，於95年7 月17日晚上約7 、8 時許
    ，在其位於彰化縣永靖鄉○○村○○路332 巷34號住處內，
    將甲基安非他命以玻璃管隔熱燒烤吸食煙霧之方式，施用第
    2 級毒品甲基安非他命1 次。嗣經警方於95年7 月18日上午
    10時45分通知其至警局採尿送驗後，始知上情。
二、案經彰化縣警察局員林分局報請臺灣彰化地方法院檢察署檢
    察官偵查起訴。
    理  由
一、本案被告甲○○所犯係死刑、無期徒刑、最輕本刑為3 年以
    上有期徒刑以外之罪，其於準備程序就前揭被訴事實為有罪
    之陳述，經受命法官告知簡式審判程序之旨，並聽取其與公
    訴人之意見後，本院認無不得或不宜改依簡式審判程序進行
    之處，爰依刑事訴訟法第273 條之1 第1 項、第284 條之1
    ，裁定本案由受命法官獨任進行簡式審判程序，合先敘明。
二、訊據被告對其於上揭時、地，施用第2 級毒品甲基安非他命
    1 次之事實，於本院審理時（參見本院95年10月11日審判筆
    錄）坦承不諱。另查：
  (一)被告係於95年7 月18日上午10時45分，經臺灣彰化地方法院
    檢察署委託警方採集被告尿液送驗結果，呈甲基安非他命陽
    性反應，此有詮昕科技股份有限公司95年7 月31日報告編號
    00000000號濫用藥物尿液檢驗報告、列管毒品人口尿液檢體
    採集送驗紀錄表及委託尿液檢驗代號與真實姓名對照認證單
    各1 紙（參見偵查卷宗第6 頁至第8 頁）附卷可稽，足見被
    告確有施用第2 級毒品甲基安非他命之事實無訛。
  (二)按甲基安非他命經口服投與後，約70% 於24小時內自尿液中
    排出，其尿液內甲基安非他命成分之檢出，與其投與甲基安
    非他命方式、投與量、個人體質、採尿時間、檢測儀器之精
    密有關，通常採尿液是否呈陽性反應，應以投與後24小時所
    採為宜，此業經行政院衛生署藥物食品檢驗局以藥檢壹字
    第044942號函釋明確。是依上開說明，佐以被告前揭尿液檢
    驗報告，被告自白於前揭時間，有施用第2 級毒品甲基安非
    他命1 次等語，核與前揭事證相符，應堪採信。
  (三)另犯毒品危害防制條例第10條施用第2 級毒品之罪者，檢察
    官應先將被告送勒戒處所觀察、勒戒，經觀察、勒戒後，認
    無繼續施用毒品傾向者，應由檢察官為不起訴之處分，且經
    觀察、勒戒執行完畢釋放後，5 年內再犯第10條之罪，檢察
    官應依一般刑事訴訟程序予以起訴論罪科刑，此觀諸毒品危
    害防制條例第20條第1 項、第2 項、第23條第2 項前段規定
    自明。經查，被告前於91年間因施用毒品案件，經本院以92
    年度毒聲字第260 號裁定送勒戒處所觀察、勒戒後，認無繼
    續施用毒品之傾向，並於92年3 月18日觀察勒戒執行完畢釋
    放，經臺灣彰化地方法院檢察署檢察官以91年度毒偵字第22
    66號為不起訴處分確定；復於92年間因施用毒品案件，經本
    院以92年度毒聲字第2029號裁定送勒戒處所觀察、勒戒後，
    認有繼續施用毒品之傾向，經本院以92年度毒聲字第2290號
    裁定令入戒治處所施以強制戒治，惟於93年1 月9 日施行之
    新修正毒品危害防制條例第35條第1 項規定，強制戒治中之
    案件，適用修正後之規定，故該強制戒治不能繼續執行，於
    93年1 月9 日釋放，並另由臺灣彰化地方法院檢察署檢察官
    以92年度戒執2 字第803 號法律修正行政報結，並未繼續執
    行強制戒治等情之事實，此有臺灣高等法院被告前案紀錄表
    、臺灣彰化地方法院檢察署刑案資料查註紀錄表各1 紙附卷
    可參。被告前既曾因施用毒品案件，經觀察、勒戒後，復因
    施用毒品，其於前開觀察、勒戒執行完畢釋放後5 年內，再
    犯本案施用毒品罪，依毒品危害防制條例第23條第2 項之規
    定，屬應依法論罪科刑之行為，依前開說明，本案被告上開
    所為，係於92年3 月18日觀察勒戒執行完畢釋放後5 年內，
    再犯毒品危害防制條例第10條第2 項施用第2 級毒品罪，本
    案事證明確，被告上開犯行洵堪認定。
三、按甲基安非他命為毒品危害防制條例第2 條第2 項第2 款所
    明定之第2 級毒品。核被告所為，係犯同條例第10條第2 項
    之施用第2 級毒品罪。被告持有第2 級毒品進而施用，持有
    之低度行為為施用之高度行為所吸收，不另論持有毒品之罪
    。另查，被告曾於93年間因施用第1 、2 級毒品案件，經本
    院於93年7 月28日以93年度訴字第759 號刑事判決分別判處
    有期徒刑10月、6 月，應執行有期徒刑1 年2 月確定後，經
    移送執行，於94年12月28日因縮短刑期假釋付保護管束，並
    於95年1 月10日保護管束期滿而視為執行完畢等情，此有臺
    灣高等法院被告前案紀錄表、臺灣彰化地方法院檢察署刑案
    資料查註紀錄表各1 份存卷可考，其於5 年內故意再犯本案
    有期徒刑以上之罪，為累犯，應依刑法第47條第1 項之規定
    加重其刑。爰審酌被告前因施用毒品案件經觀察、勒戒執行
    完畢釋放後，仍未能徹底戒絕毒品，復犯本案施用毒品罪，
    顯見其無戒毒悔改之意，惟念其施用毒品乃自戕一己之身體
    健康，尚未對他人造成危害，且犯後已坦承犯行，態度良好
    等一切情狀，量處如主文所示之刑，並認以新臺幣1,000 元
    折算1 日為適當，而諭知易科罰金之折算標準。
據上論斷，應依刑事訴訟法第273 條之1 第1 項、第299 條第1
項前段，毒品危害防制條例第10條第2 項，刑法第11條、第47條
第1 項、第41條第1 項前段，判決如主文。
本案經檢察官吳芙如到庭執行職務。
中    華    民    國    95    年    10    月    16    日
                  刑事第一庭          法  官  唐中興
以上正本證明與原本無異。
如不服本判決，應於判決送達後10日內，向本院提出上訴狀。
中    華    民    國    95    年    10    月    16    日
                                      書記官  施惠卿
附錄本案判決論罪科刑法條：
毒品危害防制條例第10條
施用第1級毒品者，處6月以上5年以下有期徒刑。
施用第2級毒品者，處3年以下有期徒刑。


司法院資訊處製作；財團法人民間司法改革基金會備份。
